【裁判字號】    92,訴,1689
【裁判日期】    920820
【裁判案由】    槍砲彈藥刀械管制
【裁判全文】
臺灣板橋地方法院刑事判決                        九十二年度訴字第一六八九號
    公  訴  人  臺灣板橋地方法院檢察署檢察官
    被      告  甲○○
右列被告因違反槍砲彈藥刀械管制案件，經檢察官提起公訴（九十二年度偵緝字第八
三三○號），本院判決如左：
    主  文
甲○○未經許可，寄藏子彈，處有期徒刑肆月，併科罰金新臺幣萬元，有期徒刑如
易科罰金，罰金如易服勞役，均以銀元佰元即新臺幣玖佰元折算壹日。扣案之子彈
顆均沒收。
    事  實
一、甲○○明知具有殺傷力之子彈未經中央主管機關許可，不得持有，其於九十二年
    三月底某日，前去其友人陳漢忠住於臺北縣板橋市○○路○段二十五號四樓住處
    時，適遇其不詳年籍姓名綽號「阿寶」之男性友人來訪，竟受該名綽號「阿寶」
    男子之託，未經許可而代為保管具殺傷力之土造子彈五顆，將之藏置於陳漢忠住
    處後陽臺之照明燈內。嗣於同年四月十六日下午四時許，甲○○因另案遭通緝，
    在板橋市○○路○段二十五號前為警緝獲，嗣經警在板橋市○○路二十五號四樓
    之後陽臺照明燈內查獲上開五顆，始知上情。
二、案經臺北縣政府警察局新店分局報請臺灣板橋地方法院檢察署檢察官偵查起訴。
    理  由
一、訊據被告甲○○固坦承於右揭時地受綽號「阿寶」男子之託代為保管子彈五顆，
    而將子彈藏放於陳漢忠住處後陽臺之照明燈內等情，惟矢口否認有何犯行，辯稱
    ：伊不知該五顆子彈是有殺傷力的云云。經查，扣案之五顆子彈經送請鑑定結果
    ，認送鑑之改造子彈五顆，均係由土造金屬彈殼加裝直徑約八‧三mm金屬彈頭而
    成之土造子彈，經取樣二顆實際試射，均可擊發，認均具殺傷力，有內政部警政
    署刑事警察局九十二年六月二十日刑鑑字第○九二○○七○二八七號槍彈鑑定書
    一件在卷可稽。被告雖辯稱：伊不知該五顆子彈是有殺傷力的云云，然查，被告
    倘認該五顆子彈不具殺傷力，何以竟藏放於後陽臺照明燈內之隱匿處所？據此足
    徵其所辯乃不足採，本件事證明確，被告犯行洵堪認定。
二、按具有殺傷力之子彈，係屬槍砲彈藥刀械管制條例第四條第一項第二款所稱彈藥
    ，依同條例第五條規定，非經中央主管機關許可，不得製造、販賣、運輸、轉讓
    、出租、出借、持有、寄藏或陳列。被告違反前述規定，未經許可，持有上開子
    彈，核其所為係犯槍砲彈藥刀械管制條例第十二條第四項未經許可寄藏子彈罪。
    查被告曾於九十年間因詐欺案件，經臺灣宜蘭地方法院判處有期徒刑七月確定，
    惟尚未執行完畢 (被告所犯上開詐欺罪，與其犯施用第一級毒品罪經臺灣宜蘭地
    方法院判處有期徒刑十月確定，與其犯傷害等罪經臺灣高等法院判處有期徒刑十
    月確定，嗣經臺灣高等法院於九十二年五月六日裁定應執行有期徒刑二年，有臺
    灣高等法院被告全國前案紀錄表一件在卷可憑) ，公訴意旨認被告犯上開詐欺罪
    已於九十一年八月二十四日執行完畢，再犯本案係累犯，尚有未洽。爰審酌被告
    寄藏子彈對社會治安之潛在危害，及其犯罪動機、目的、手段及犯罪後態度等一
    切情狀，量處如主文所示之刑，並就有期徒刑部分諭知易科罰金之折算標準，就
    併科罰金部分諭知易服勞役之折算標準。扣案具殺傷力之土造子彈五顆，其中二
    顆已於鑑驗時經實際試射擊發，已失子彈效用，非違禁物，無庸予以宣告沒收，
    其餘三顆子彈則均為違禁物，應依刑法第三十八條第一項第一款規定宣告沒收，
    附此敘明。
據上論斷，應依刑事訴訟法第二百九十九條第一項前段，槍砲彈藥刀械管制條例第十
二條第四項，刑法第十一條前段、第四十一條第一項前段、第四十二條第二項、第三
十八條第一項第一款，罰金罰鍰提高標準條例第二條，現行法規所定貨幣單位折算新
臺幣條例第二條，判決如主文。
本案經檢察官顏妃琇到庭執行職務。
中      華      民      國    九十二    年      八      月     二十     日
                                臺灣板橋地方法院刑事第五庭
                                    法  官    戴   嘉   清
右正本證明與原本無異
如不服本判決應於送達後十日內向本院提出上訴狀
                                    書記官    陳   春   銘
中      華      民      國    九十二    年      八      月     二十一   日
附錄本案論罪科刑法條全文：
槍砲彈藥刀械管制條例第十二條
未經許可，製造、販賣或運輸子彈者，處一年以上七年以下有期徒刑，併科新臺幣五
百萬元以下罰金。
未經許可，轉讓、出租或出借子彈者，處六月以上五年以下有期徒刑，併科新臺幣三
百萬元以下罰金。
意圖供自己或他人犯罪之用，而犯前二項之罪者，處三年以上十年以下有期徒刑，併
科新臺幣七百萬元以下罰金。
未經許可，持有、寄藏或意圖販賣而陳列子彈者，處五年以下有期徒刑，併科新臺幣
三百萬元以下罰金。
第一項至第三項之未遂犯罰之。


司法院資訊處製作；財團法人民間司法改革基金會備份。
